

Especialista en investigación de gobiernos locales. Trabajo sistemas de información geográfica con QGIS y R; análisis cualitativo y cuantitativo con Atlas.ti y R.

Más de 10 años de experiencia en el sector público y en medios de comunicación.

#### **CONTACTO**



**Teléfono** 55 6560 0648



Web hnlira@outlook.es https://hnlira.github.io/

# **HABILIDADES / SOFTWARE**

**OGIS** 

R

Rstudio

MS Office

Atlas.ti

PHOTOSHOP Y LIGHTROOM

Cámara reflex digital

Relaciones públicas

Entrevistas de investigación

**SIGUEME** 

linkedin linkedin.com/in/hnlira/

# Héctor Noé Lira León

# Maestro en Economía y Gestión Municipal



## **EXPERIENCIA**

### 2019 - ACTUALIDAD CONSULTOR - INVESTIGADOR

Investigador en el equipo de **GIZ-México y la Secretaría de Economía,** para el Informe Subnacional Voluntario de los Objetivos de Desarrollo Sostenible presentado en la ONU para evaluar el progreso de México en la implementación de la **Agenda 2030.** 

Ponente en el **Congreso del CLAD**, donde presenté la ponencia titulada "Coordinación intergubernamental y gobernanza para el avance de la agenda 2030". Abordé temas cruciales relacionados con la **gobernanza y las políticas públicas.** 

Participante en el **Congreso del PUEC-UNAM**, donde presenté la ponencia "Densificación residencial en conjuntos habitacionales de Azcapotzalco, 2000-2015".

Colaborador en el proyecto de investigación "El presupuesto participativo en la CDMX" en el reconocido CIECAS-IPN. Participé en el análisis de datos, brindando aportes significativos para comprender y evaluar la implementación de este **enfoque participativo en el ámbito gubernamental.** 

Contribuyente clave en el proyecto "Diseño, equipamiento e implementación de un laboratorio de gobierno digital y políticas públicas para el estado de Hidalgo", respaldado por CONACYT-IPN-CIDE-GOBIERNO DE HIDALGO. Mi participación en este proyecto demuestra mi habilidad para abordar los desafíos actuales de la administración pública y mi compromiso con la innovación y la mejora continua.

Estos logros destacan mi experiencia en investigación, así como mi capacidad para abordar temas relacionados con el desarrollo sostenible, la gobernanza y las políticas públicas. Mi enfoque analítico, habilidades de comunicación efectiva, dirección y mi dedicación para generar impacto positivo son cualidades valiosas que aportaría a cualquier equipo o proyecto.

#### 2013 - 2018

#### REPORTERO Y FOTÓGRAFO

**Periodista de datos e investigador** con enfoque en temas urbanos, gestión gubernamental, petróleo y economía. Escritor de artículos para el periódico impreso "Por Esto" en Ciudad del Carmen, cubriendo diversos temas de relevancia local y nacional. Corresponsal de temas legislativos en la Ciudad de México, informando sobre políticas y decisiones gubernamentales de interés público.

Fotógrafo con experiencia en captura de imágenes tanto para el periódico como de manera independiente. Especializado en fotografía de retrato y fotografía de producto, creando imágenes atractivas y de alta calidad que resaltan las características únicas de los sujetos y productos.

Mi combinación de **periodismo de datos, investigación y habilidades fotográficas** me ha permitido contar historias visuales y escritas de manera efectiva. Estoy comprometido con la precisión y la objetividad en mi trabajo, y mi capacidad para capturar momentos significativos a través de la fotografía complementa mi experiencia periodística.

#### 2007 - 2013

#### ENLACE Y SUB - COORDINADOR

Secretaría de Desarrollo Social del DF: Participé en la **implementación, dirección y liderazgo** de programas sociales como "Útiles y uniformes escolares", "Vales Liconsa" y "Comedores comunitarios". Planificación, coordinación y seguimiento de estos programas que beneficiaron a comunidades vulnerables, brindando apoyo y recursos esenciales.

Desarrollé un papel clave en el **gabinete de Protección Civil estatal**, donde tuve la responsabilidad de ser enlace de la Dirección General del Servicio Público de Localización Telefónica (LOCATEL). Mi capacidad para analizar y comunicar información crítica de manera precisa y oportuna fue fundamental para una respuesta eficiente en situaciones de emergencia.

Formé parte de equipos interinstitucionales encargados de la planificación y operación de macroeventos, como conciertos y ferias, en la emblemática Plaza de la Constitución (Zócalo). Mi contribución se centró en la coordinación de actividades y asegurar que los eventos se llevaran a cabo de manera segura y exitosa, ofreciendo una experiencia memorable para los asistentes.

Estas experiencias demuestran mi capacidad para trabajar en entornos gubernamentales complejos y dinámicos. Mi participación en la implementación de programas sociales, la gestión de información sensible y la organización de eventos de gran envergadura

en la implementación de programas sociales, la gestión de información sensible y la organización de eventos de gran envergadura resaltan mi habilidad para trabajar en equipo, adaptarme a diversas situaciones y tomar decisiones efectivas en tiempo real.

2000 - 2007

# MAQUETADOR Y EDITOR



# **EDUCACIÓN**

2018 - 2021 CIECAS - IPN MAESTRO EN ECONOMÍA Y GESTIÓN MUNICIPAL Ced. 12679307 2015 - 2017 SEP LICENCIADO EN CIENCIAS DE LA COMUNICACIÓN Ced. 11503093

#### **CURSOS**

- DISEÑO DE ENCUESTAS ORIGEN DESTINO. PUEC-UNAM.
- INDICADORES DE SATISFACCIÓN DE LA INFRAESTRUCTURA PEATONAL. PUEC-UNAM.
- MOVILIDAD EN LA ZMVM. Explora la EOD 2017 con Rstudio.PUEC-UNAM.
- DATA ANALYST WITH R. Datacamp.

- TEXT MINING WITH R. Datacamp.
- SPATIAL DATA WITH R. Datacamp.
- INVESTIGACIÓN CIENTÍFICA APOYADA EN EL USO DEL SOFTWARE ATLAS.TI. CIIEMAD-IPN).
- MAPA DIGITAL. INEGI.
- DIPLOMADO DE FOTOGRAFÍA DIGITAL. eduMac.
- LA CRÓNICA COMO ANTIDOTO. UNAM. Clase Magistral. Ciclo de conferencias.